【裁判字號】    98,易,36
【裁判日期】    980611
【裁判案由】    竊盜等
【裁判全文】
臺灣高雄地方法院刑事判決                98年度易字第36號
公  訴  人  臺灣高雄地方法院檢察署檢察官
被      告  丁○○
上列被告因竊盜等案件，經檢察官提起公訴（97年度偵字第1191
號、96年度偵字第32070 號、第27219 號、第33031 號），本院
判決如下：
    主  文
丁○○犯結夥竊盜罪，處有期徒刑柒月。
    事  實
一、甲○○與戊○○（2 人業經本院以97年度審易字第146 號刑
    事判決分別判處有期徒刑十月、八月）、丁○○共同基於意
    圖為自己不法所有之犯意聯絡，於民國（下同）96年7 月13
    日凌晨2 時許，在屏東縣九如鄉大坵村某稻田旁，由戊○○
    負責在附近把風，而由丁○○負責將丙○○所有之挖土機1
    台（Ko matsu廠牌，型式：PC40-7，車台號碼23369 號），
    駕駛至丙○○所有之車牌號碼UR-020號大貨車上，並由甲○○先行支付丁○○新臺幣（下同）1 萬元後，再由甲○○駕
    駛載有上開挖土機之大貨車駛離現場，共同竊取上開大貨車
    及挖土機得手。嗣於同日清晨，甲○○將該大貨車駛至高雄
    縣旗山鎮花旗山莊附近時，因該大貨車故障而將之棄置在該
    處，並通知蔡銘（業經本院以97年度審易字第146 號刑事
    判決判處有期徒刑四月）至該處將上開挖土機取走，而蔡銘
    則因此免除甲○○先前所積欠之債務外，另交付4 萬元與
    甲○○，作為購買上開挖土機之代價，而甲○○取得該4 萬
    元後，再將其中5000元分與戊○○。之後因甲○○涉犯另案
    為警實施通訊監察，發現其涉有前開竊盜罪嫌，遂循線於96
    年10月24日，在蔡銘位於臺南縣柳營鄉八翁村八老爺35號
    之住處查獲蔡銘，並在臺南縣柳營鄉八翁村八老爺6 之18
    號前空地，扣得上開挖土機（已發還丙○○），因而查悉上
    情。
二、案經高雄市政府警察局移送臺灣高雄地方法院檢察署檢察官
    偵查起訴。
    理  由
一、按被告以外之人於審判外之陳述，雖不符刑事訴訟法第159
    條之1 至之4 等4 條之規定，而經當事人於審判程序同意作
    為證據，法院審酌該言詞陳述或書面陳述作成時之情況，認
    為適當者，亦得為證據；又當事人、代理人或辯護人於法院
    調查證據時，知有刑事訴訟法第159 條第1 項不得為證據之
    情形，而未於言詞辯論終結前聲明異議者，視為有前項之同
    意，同法第159 條之5 定有明文。本案下列所引用之供述及
    非供述證據，業經本院依法踐行調查證據程序，公訴人、被
    告均不爭執各該證據之證據能力，且迄本院言詞辯論終結前
    未就上開證據之證據能力聲明異議，又查無依法應排除其證
    據能力之情形，是後述所引用證據之證據能力均無疑義，依
    法自有證據能力，均得作為本案證據，先予敘明。
二、訊據被告丁○○對於甲○○、戊○○有與綽號「大胖」之人
    於上揭時地共同竊取上開挖土機等情，固不爭執，惟矢口否
    認伊即係綽號「大胖」之人（見院二卷第30頁）。經查：
(一)甲○○、戊○○有與綽號「大胖」之人於上揭時地共同竊取
    上開挖土機等之事實，為被告所不爭執（見院二卷第30頁）
    ，並有證人甲○○、戊○○於本院審理時證述明確，復有起
    出失竊之挖土機現場相片6 張及10張（見警一卷第36頁至第
    38頁；偵三卷P7頁至第11頁）、贓物認領保管單1 紙（見警
    一卷第43頁）、甲○○、戊○○、蔡銘峰3 人所持用門號監
    聽譯文各1 份（見偵一卷第44頁至第47頁）、本院97年度審
    易字第146 號刑事判決（見院一卷第95頁至第96頁）可稽，
    堪認為事實。
(二)被告丁○○即係上開綽號「大胖」之人之事實，業據證人甲○○於偵查中結證：「（問：你們三人是偷竊挖土機和貨車
    ？）是大胖仔將挖土機及貨車開出來交給我。（提示丁○○
    彩色口卡照片兩張）綽號大仔男子是否是丁○○？）是。」
    等語明確（見偵一卷第20頁），足以認定。
(三)被告雖辯稱：伊並非綽號「大胖」云云。惟證人甲○○於本
    件發生前，即與被告丁○○認識多年，業據其於本院審理時
    證稱：「（問：是否認識丁○○？）認識，沒有很熟，在高
    雄認識的，在本案發生前就認識一段時間了，丁○○有時候
    下來高雄的時候我有看過而已。」等語明確（見院三卷第44
    頁），則證人甲○○應無可能於偵查中，因照片不夠清晰或
    其他足以誤認容貌之因素，而錯誤指認彩色口卡上之被告丁○○之照片即係上開「大胖」之照片之可能。況且證人甲○○於偵查中具結擔保其證述真實，證述與其先前於警詢所述
    互核大致相符，又與被告丁○○為朋友關係，甚至被告丁○○會偶而至伊家中拜訪，當無於偵查中設詞攀誣被告丁○○
    之可能，再其證述之情節，非但指證被告犯罪，本身亦均因
    而涉犯相關罪名，更顯無虛構上情而陷自己於不利地位之理
    ，是證人甲○○上開偵查中之證言，自堪採信。至證人甲○○於本院審理時翻異前詞改稱：「大胖」並非被告丁○○云
    云，卻又陳稱：無法提出任何聯絡「大胖」之方式云云（見
    院三卷第44頁背面），顯無法自圓其「大胖」並非被告丁○○之說詞，亦無法對於「大胖」究係何人提出合理之解釋，
    是其於本院審理時之證詞，顯係迴護被告丁○○之詞，不足
    採信。
三、核被告丁○○所為，係犯刑法第321 條第1 項第4 款之結夥
    竊盜罪。被告丁○○與同案被告甲○○、戊○○就前開犯行
    ，有犯意聯絡及行為分擔，均為共同正犯。爰審酌被告丁○○為貪圖不法利益，竟共同竊取他人財物，所為實無足取，
    復未能坦承犯行表示悔意，犯後態度尚非良好，然念其雖係
    與甲○○、戊○○合謀後分工駕駛挖土機至大貨車，但僅自
    主導本案之甲○○處取得1 萬元之代價（見院三卷第44頁）
    ，又無甲○○、戊○○尚有累犯加重之事由等一切情狀，量
    處如主文所示之刑。
據上論斷，應依刑事訴訟法第299 條第1 項前段，刑法第28條、
第321 條第1 項第4 款，判決如主文。
本案經檢察官乙○○到庭執行職務。
中    華    民    國    98    年    6    月     11    日
                  刑事第二庭    審判長法  官  林水城
                                      法  官  李昆南
                                      法  官  施盈志
以上正本證明與原本無異。
如不服本判決應於收受送達後10日內向本院提出上訴書狀，並應
敘述具體理由；如未敘述上訴理由者，應於上訴期間屆滿後20日
內向本院補提理由書（均須按他造當事人之人數附繕本）「切勿
逕送上級法院」。
中    華    民    國    98    年    6     月    11    日
                                      書記官  林雅婷


司法院資訊處製作；財團法人民間司法改革基金會備份。
